臺灣高等法院刑事判決　　　　　　　　　　　　九十三年度重上更(三)字第一二四號
　　上　訴　人　丙○○
　　即　被　告
　　選任辯護人　王寶蒞　律師
右上訴人因強盜殺人案件，不服臺灣板橋地方法院八十九年度重訴字第三六號，中華
民國八十九年十一月二十七日第一審判決（起訴案號：臺灣板橋地方法院檢察署八十
九年度偵字第一一三一一、一一三一二號；移送併辦案號：八十九年度偵字第一八二
五一號），提起上訴，本院判決後，由最高法院第三次發回更審，本院判決如左：
    主      文
原判決關於丙○○部分撤銷。
丙○○共同強盜而故意殺人，處死刑。褫奪公權終身。
    事      實
一、丙○○係乙○○（已判決確定）之母甲○○之同居人，丁○○（已判決確定）係
    乙○○之朋友。丙○○積欠高利貸款待償，乙○○則因女友懷孕準備實施人工流
    產，均需款恐急，丙○○乃於民國八十九年三月初，對乙○○、丁○○提議對車
    輛駕駛人行搶，經乙○○、丁○○同意後，三人即基於共同意圖為自己不法所有
    之犯意聯絡，先於八十九年三月二十八日下午，由丙○○駕車載乙○○、丁○○
    至臺北縣土城市清水派出所附近文具行購買童軍繩三條，再往臺北縣三峽鎮白雞
    附近刀具行購買非槍砲彈藥管制條例列管刀械之刺刀、開山刀及鐮刀各一把等作
    案工具，並於車上討論行搶計畫，同時決定以計程車司機為強劫對象，並先至臺
    北縣土城市○○路○段往三峽公墓方向勘查地形。八十九年三月三十一日下午，
    丙○○、乙○○、丁○○攜帶兇器即預藏前開刺刀、開山刀各一把（鐮刀則因攜
    帶不便而留置在乙○○住處）及童軍繩三條，在臺北縣土城市○○路附近，先招
    攬一部計程車往三峽公墓方向行駛，後因司機發覺有異，丙○○等乃於該車行至
    臺灣板橋地方法院門口處下車後，旋即招攬廖坤戰所駕駛之Ｔ六─四六九號計程
    車，丙○○坐於右前座，丁○○、乙○○分坐於後座左右，並由丙○○指示廖坤
    戰往三峽公墓方向行駛。迨車行經臺北縣土城市○○路○段四十二巷底時，丙○○見時機成熟，即持預藏之刺刀抵住廖坤戰腹部並喝令停車；丁○○則持開山刀
    自後架住廖坤戰脖子；丙○○復命廖坤戰爬至後座，夾坐於乙○○、丁○○中間
    ；再由乙○○以童軍繩反綁廖坤戰雙手，使廖坤戰不能抗拒後，強取廖坤戰置於
    車上及身上之現金新臺幣（下同）一萬五千元、手錶一只、戒指一枚、行動電話
    一具及皮夾一個（內有提款卡、健保卡、
    等財物，丙○○、丁○○並逼問出廖坤戰提款卡密碼。丙○○、丁○○、乙○○
    得手後，丙○○見有路人經過，怕廖坤戰喊叫而被發覺，即以手勢在脖子前橫劃
    ，示意殺害廖坤戰，丙○○、乙○○、丁○○遂基於殺人之意思，由乙○○、丁○○以童軍繩套住廖坤戰脖子，並用力勒緊，直至廖坤戰身體癱軟，認已死亡始
    行鬆手。丙○○、乙○○、丁○○旋基於棄屍滅跡之犯意聯絡與行為分擔，共同
    將廖坤戰抬至臺北縣土城市○○路○段四十六巷內水溝旁，企圖棄屍滅跡。迨抬
    到水溝旁，丁○○、丙○○發覺廖坤戰尚未死亡，丙○○與丁○○乃再度以童軍
    繩纏繞廖坤戰頸部，合力拉扯，致廖坤戰因外力性頭部外傷及頸部壓痕致頸椎脫
    臼造成神經性休克死亡。丙○○、鄭毓勝、乙○○為免遭人發現，乃由乙○○先
    將廖坤戰全身衣物割下，僅留內褲及襪子後，再與丙○○、丁○○合力將廖坤戰
    屍體推入水溝內，隨即由丁○○駕駛廖坤戰之計程車搭載丙○○、乙○○離去。
    迨行至臺北縣土城市清水國中附近北二高下一處涵洞，乙○○將作案用之刀具藏
    放於附近不詳車號車輛下方，復行取回，連同廖坤戰之衣物交由丙○○處理；丁○○則清點財物，隨即將廖坤戰之計程車停於該處，另搭計程車返回臺北縣土城
    市○○路一三七巷十八號四樓乙○○住處。丙○○旋即將廖坤戰衣物、作案刀具
    及置於乙○○家中之鐮刀一把等均丟棄於該處後方大排水溝內；同日晚間二十時
    八分許，丙○○指示乙○○、丁○○持廖坤戰之提款卡，共同前往臺北縣土城市
    ○○路聲寶三廠旁郵局提款機提款，並由乙○○在外把風，丁○○則戴用不知情
    之甲○○所有之口罩一個及亦不知情之胞兄曹建華所有之帽子遮掩面部，將提款
    卡插入提款機及輸入密碼，以此不正方法接續提領廖坤戰於中國信託商業銀行之
    存款九萬四千元（二十時八分九秒領二萬元、二十時八分五十秒領二萬元、二十
    時九分三十秒領二萬元、二十時十分十秒領二萬元、二十時十分五十秒領一萬四
    千元）。同日晚上二十一時十分二十七秒許，丙○○復開車搭載乙○○、丁○○
    共同前往上開處所，再由丁○○以前開不正方法接續提領廖坤戰存款一萬元。翌
    日凌晨五時許，丙○○駕車搭載丁○○、乙○○再次同往上開高速公路涵洞下，
    並由丁○○駕駛廖坤戰之計程車搭載乙○○，同至臺北縣板橋市溪崑國中旁大觀
    路上，由乙○○、丁○○擦拭廖坤戰車上可能留下之指紋後，將該車棄置路旁。
    丙○○、乙○○、丁○○將強劫所得現金朋分花用一空，另廖坤戰所有之手錶一
    只、行動電話一具，則由丙○○取走；戒指一只則由乙○○持往某銀樓換取另一
    只戒指後，向某當鋪典當得款花用；另行動電話則由丙○○於數日後，以拾得為
    由，交付不知情之曹翠萍使用，廖坤戰之
    棄於臺北縣土城市○○路上，嗣經警循線查獲並扣得廖坤戰所有之行動電話一具
    。
二、案經內政部警政署刑事警察局移送臺灣板橋地方法院檢察署檢察官暨該署檢察官
    於相驗後偵查起訴。
    理      由
一、訊之被告丙○○，固坦承與乙○○、丁○○共同購買刀械、繩子後，於右揭時地
    攔搭被害人廖坤戰所駕駛計程車，嗣後共同強劫被害人所有財物之事實，然矢口
    否認有任何殺人之行為，並以路人經過時，彼等尚未取得提款卡密碼，自無逕予
    殺害之可能，當時渠係指示乙○○、丁○○不讓被害人出聲，但並未示意殺人，
    亦未以繩索勒被害人脖子云云；另其選任辯護人則指稱：被告警詢筆錄缺乏任意
    性，復無錄音、錄影資為佐證，且測謊鑑定係以數個簡單問題為基礎，並無科學
    根據。惟查：
    (一)被告於本院前審指稱警詢筆錄並非出於任意性時，固陳稱「筆錄是警察寫好叫
      我蓋章。」、「他們用手打我的臉，打到我的鼻樑，所以有血跡。」、「不是
      很嚴重。當場有用衛生紙給我只血」，且證人包春俊亦於前審證稱於六月十九
      日被告返所時曾目擊被告衣服上有血跡云云（更(二)卷第一九八、一九九、二０
      一頁），然據被告該期日同時供稱「他問我身上為何會有血跡，我說沒事。但
      他們都知道，問我是否警察打你，我沒有講話，我很難過，哭了幾秒鐘。」，
      證人包春俊亦稱「那天他回來已很晚了，看到他衣服有血，問他是否被刑求，
      他一直哭。他不想害到別人，他說有跟管理員講，但管理員不信就請他蓋章。
      」、「（他說被刑求，還是你問被告的）我問他，並還罵他這麼大的人還哭。
      」（同上卷第二００、二０一頁），是依被告及證人包春俊前開陳述，被告於
      抵達看守所房間後，並未向其他人表示遭受刑求，證人包春俊則係依其個人主
      觀猜測被告有遭刑求之事。證人即同案被告丁○○於本院前審固證稱「（警察
      對丙○○作筆錄時態度如何）不是很好，還打他耳光，是刑事局的警員。」（
      同上卷第四二一頁），然於本院到庭具結證稱「（警察對丙○○的態度？）比
      較不好，有一次丙○○好像打電話，就當場被打巴掌。」（本院卷第一四六頁
      ），是足徵證人丁○○於本院前審所稱被告曾遭警員打耳光乙節，並非緣於訊
      問者意圖取供而為，要與被告自白是否具備任意性無涉，本院前審再傳喚林淵
      成、蕭瑞豪結果，亦均不能證明被告於警詢時所為陳述確有非出於自由意志之
      情況，被告雖於八十九年六月十九日檢察官訊問時指稱曾遭警員刑求，然經檢
      察官命法醫師檢查其身體結果，身上並無明顯外傷，嗣於還押時，亦自承無內
      外傷，有卷附驗傷診斷書、臺灣臺北看守所（借提還押）被告內外傷記錄表影
      本可稽（偵一一三一一號卷第六九、七六頁），況被告於八十九年六月二十三
      日，於檢察官訊問警員有無刑求時，業明確陳稱「沒有」（同上卷第八二頁）
      ，則被告所為警詢自白未具任意性乙節，即難憑採。至於警詢時應錄音、錄影
      之規定，查係擔保受訊者所為陳述出於任意性之目的而設，本件依諸右揭事證
      ，既已證明被告於警詢時所為陳述並無非基於自由意志狀態下所為之情形，則
      辯護人以未經錄音、錄影為由指摘被告警詢筆錄無證據能力，即非可採。
    (二)被害人廖坤戰為計程車司機，於八十九年四月九日經人發見陳屍於臺北縣土城
      市○○路○段四六巷內，係因外力性頭部外傷及頸部壓痕致頸椎脫臼造成神經
      性休克死亡，亦經台灣板橋地方法院檢察署檢察官督同法醫師相驗暨解剖勘驗
      屬實，有勘驗筆錄、相驗屍體證明書、法務部法醫研究所八十九年度理字第○
      九一八號函附之（８９）法醫所醫鑑字第○四三二號鑑定書、現場照片五張、
      現場模擬照片六張、模擬時履勘筆錄一紙等在卷（相驗卷第三頁至第八頁、第
      十四頁、第六十四頁、第六十五頁、偵字第一一三一一號卷第九十六頁）可稽
      。再被告與乙○○、丁○○持被害人提款卡後，即由丁○○、乙○○持提款卡
      至郵局提款，丁○○提款時，並戴用乙○○胞兄曹建華及母親甲○○所有之帽
      子、口罩；另被告丙○○將被害人之行動電話交付曹翠萍使用，分據證人即同
      案被告乙○○，與證人甲○○及曹翠萍分別於偵審中證述明確，復有內政部警
      政署刑事警察局翻拍自提款機監視器之彩色照片六張在卷（相驗卷第三至五頁
      ）足憑，及摩托洛拉ＣＤ九二八行動電話一具扣案可證，且被告與乙○○、丁○○於偵審中均坦承前開物品係強盜而得，互核就該分供述均屬相符。
    (三)被告雖否認於強盜過程參與殺人，且以渠並未示意殺害被害人，至於被害人之
      死亡實係由丁○○以繩索勒住頸部致死云云置辯。惟查：
      (1)被告與乙○○及丁○○因缺錢花用，乃共同謀議行搶，並先行購買童軍繩三
        條、刺刀、開山刀及鐮刀等作案工具，及勘查地形後，即於八十九年三月三
        十一日下午，招攬被害人廖坤戰所駕駛之Ｔ六─四六九號之計程車，迨車行
        經臺北縣土城市○○路○段四十二巷底時，由被告丁○○分持預藏之刀械抵
        被害人置於車上及身上之現金一萬五千元、手錶一只、戒指一枚、行動電話
        一具及皮夾一個（內有提款卡、健保卡、
        張）等財物，並逼問廖坤戰提款卡密碼。三人得手後，經丙○○即以手勢在
        脖子前橫劃，示意殺害被害人，先由乙○○與丁○○以童軍繩套住被害人脖
        子，迨認廖坤戰已死亡時，始行鬆手。被告與乙○○、丁○○基於將廖坤戰
        棄屍滅跡之犯意而共同抬至水溝旁，於棄置時，丙○○與丁○○發覺廖坤戰
        尚未死亡，乃與丁○○再度以童軍繩纏繞廖坤戰頸部，致廖坤戰因外力性頭
        部外傷及頸部壓痕致頸椎脫臼造成神經性休克死亡。嗣為免遭人發現，乃由
        乙○○先將被害人全身衣物割下，僅留內褲及襪子後，由被告與乙○○、丁○○合力將被害人屍體推入水溝內，隨即由丁○○駕駛被害人之計程車搭載
        上訴人等離去。丙○○指示乙○○、丁○○持被害人之提款卡，共同前往郵
        局提款機提款，並由乙○○在外把風，丁○○將提款卡插入提款機及輸入密
        碼，以此不正方法接續提領被害人於中國信託商業銀行之存款九萬四千元、
        一萬元。三人得款後，朋分花用一空。另廖坤戰手錶一只、行動電話一具由
        被告丙○○取走；戒指一只則由被告乙○○持往銀樓換取另一只戒指，再向
        當鋪典當得款花用；被告丙○○另將行動電話交付曹翠萍使用等情，業據證
        人即同案被告乙○○於警詢、偵查及原審時坦承在卷，雖同案被告乙○○嗣
        自本院上訴審起均否認參與以繩索勒住被害人頸部之行為，然該部分事實，
        業據證人即同案被告丁○○於警詢、偵查及原審時供承不諱（偵一一三一二
        號卷第三四頁、第四五頁反面、第六五頁；原審卷第五頁反面、第六九、一
        一三頁），核與被告於警詢、偵查及原審所為渠曾指示乙○○、丁○○以繩
        子將被害人脖子勒住之供述相符（偵一一三一一號卷第六一頁反面、八一頁
        反面；原審卷第一０頁），核被告與乙○○、丁○○就該部分供述均屬一致
        。
      (2)同案被告丁○○雖曾供稱係渠與丙○○所犯，乙○○並未參與，乙○○亦自
        本院上訴審起否認參與殺害被害人之行為，被告亦自原審起改稱乙○○並未
        參與云云。惟查，證人即同案被告丁○○於本院前審，曾證稱乙○○確在車
        上與丁○○共同以繩索拉扯被害人脖子上之繩索（更(二)卷第九一頁），與其
        前所否認乙○○曾參與之供述並不一致，而被告與乙○○、丁○○經法務部
        調查局實施測謊鑑定結果，認為：乙○○稱：「(一)其未將繩索套於被害人頸
        部；(二)其未動手勒被害人；(三)係丙○○、丁○○勒死被害人。」均呈情緒波
        動反應，研判有說謊；丙○○稱：「(一)乙○○未動手勒被害人；(二)係其與丁○○勒死被害人。」亦呈情緒波動之反應；丁○○稱：「(一)乙○○未曾動手
        絞勒廖坤戰；(二)僅其與丙○○絞勒廖坤戰。」上述問題經測試呈情緒波動之
        反應，研判有說謊，有該局九十年八月三十一日陸(三)字第九００四一三四
        五號鑑定通知書、九十年十二月十七日陸(三)字第九００七八五一五號鑑定
        通知書分別在卷（更(二)卷第六六頁、第一六八頁），益足徵被告與丁○○、
        乙○○嗣後所為乙○○並未在車內以繩索勒住被害人之陳述，與事實不符而
        不足採。
      (3)被告於被害人初次在車上被勒住頸部後，認被害人已死亡，乃指示棄屍，詎
        於將被害人抬下車後，發見被害人尚未死亡，乃再與丁○○以繩索勒住被害
        人頸部，業據證人即同案被告鄭毓勝於警詢、偵查及原審時迭次供明在卷，
        且被告與乙○○、丁○○經法務部調查局實施測謊結果，認丁○○稱「死者
        抬下車其與丙○○再次以繩索絞勒死者」（即丙○○與丁○○共同再度勒死
        廖坤戰）及乙○○稱「死者抬下車丁○○與丙○○再次以繩索絞勒死者」，
        經測試均無情緒波動之反應，應未說謊。而被告丙○○所稱「死者抬下車其
        未與丁○○再次以繩索絞勒死者」，經測試呈情緒波動之反應，應係說謊等
        情，有該局八十九年七月三十一日陸(三)字第八九一三○三五六號鑑定通知
        書在卷可稽，足見被告丙○○及同案被告丁○○將被害人抬下車後，因發覺
        廖坤戰尚未死亡，丙○○與丁○○乃再次以繩子強勒廖坤戰致死至明。
      (4)按頸部為人類致命脆弱部位，倘遭強勒，極易導致死亡，乃眾所皆知之事。
        查被告丙○○與丁○○、乙○○於搶得被害人財物及逼問提款卡密碼後，經
        被告丙○○以手勢於脖子前橫劃示意殺害廖坤戰，由乙○○與丁○○在車上
        共同勒昏廖坤戰（誤以為勒死），足見被告與丁○○、乙○○係出於殺人犯
        意聯絡與行為分擔。再被告丙○○於認被害人業已死亡，基於共同棄屍滅跡
        之犯意聯絡與行為分擔，即欲將廖坤戰棄屍滅跡，嗣被告丙○○及同案被告
        丁○○二人忽見廖坤戰仍有氣息，再由被告丙○○與丁○○接續以繩子強勒
        被害人頸部，致被害人因頸部陽性壓痕致頸椎脫臼造成神經性休克死亡，雖
        乙○○並未參與第二次勒住被害人頸部之行為，惟該部分既屬渠等自始之殺
        人目的範圍之內，自不因其未參與該部分而認與被告及丁○○該部分行為無
        關。
    (四)被告與乙○○、丁○○強盜殺人後，復將被害人屍體棄置附近水溝內，業據被
      告與乙○○、丁○○迭於警詢、偵審中坦承不諱，復有現場照片在卷可稽，而
      渠等於取得被害人提款卡及密碼後，復由乙○○在外把風，丁○○則戴用甲○○所有之口罩一個及案外人曹建華所有之帽子遮掩面部，將提款卡插入提款機
      及輸入密碼，以此不正方法接續提領被害人於中國信託商業銀行之存款九萬四
      千元（二十時八分九秒領二萬元、二十時八分五十秒領二萬元、二十時九分三
      十秒領二萬元、二十時十分十秒領二萬元、二十時十分五十秒領一萬四千元）
      ，同日晚上二十一時十分二十七秒許，被告丙○○復開車搭載乙○○、丁○○
      共同前往上開處所，再由丁○○以前開不正方法接續提領被害人存款一萬元之
      事實，業經被告丙○○及乙○○、丁○○迭次自白，並有中國信託商業銀行新
      莊分行函所附「存摺歷史交易明細表」在卷可憑（更(一)卷第一七六、一七七頁
      ），被告確有與乙○○、丁○○該部分行為，亦足認定。
    綜右事證，被告所為否認犯罪之辯解，核屬卸責之詞，並不足採信，被告右揭犯
    罪行為，已經證明，應依法論科。
二、核被告所為，其中強盜殺人部分，行為時雖係犯懲治盜匪條例第二條第一項第六
    款之罪，惟按刑法第二條第一項規定「行為後法律有變更者，適用裁判時之法律
    。但裁判前之法律有利於行為人者，適用最有利於行為之法律。」，而懲治盜匪
    條例業經立法院廢止，並經總統於中華民國九十一年一月三十日公告，於同年二
    月一日生效，另刑法第三百二十八條、第三百三十條及第三百三十二條亦有修正
    ，亦經總統於九十一年一月三十日公告，於同年二月一日生效，被告行為後，該
    關於強盜殺人部分之法律有變更，修正後之刑法第三百二十八條、第三百三十條
    之規定，其刑罰固均比修正前為重，至於刑法第三百三十二條第一項規定「犯強
    盜罪而故意殺人者」，仍處「死刑或無期徒刑」，與修正前刑法第三百三十二條
    第四款所規定之刑罰並無不同，又按犯強盜罪而有刑法第三百二十一條第一項第
    三款情形，刑法第三百三十條雖有處罰規定，但刑法第三百三十條及第三百三十
    二條均係同法第三百二十八條第一項強盜罪之加重規定，犯強盜罪而同時合於刑
    法第三百三十條及第三百三十二條之情形，應適用較重之第三百三十二條處斷，
    無再依第三百三十條論罪之餘地，是被告關於強盜殺害廖坤戰部分，所為係犯刑
    法第三百三十二條第一項強盜而故意殺人罪，至於被告於著手實施對被害人廖坤
    戰強盜行為前，與乙○○、丁○○購買強盜所用物品及搭乘其他司機所駕駛車輛
    ，嗣因認不易得手而放棄部分，固為渠等強盜之預備行為，然均屬渠等強盜計劃
    之一部份，不另論以預備強盜罪；被告利用詐術使銀行誤認渠等為有提領權人而
    領取款項部分，係犯刑法第三百三十九條之二第一項利用自動付款設備詐欺罪，
    被告六次提領被害人之存款，詐得十萬四千元，時間緊接，多次插入提款卡輸入
    密碼，均同係一個行為之數個動作，為接續犯，應僅論以一罪。；另於殺害廖坤
    戰後將屍體棄置他處部分，係犯刑法第二百四十七條第一項之遺棄屍體罪；被告
    與乙○○、丁○○間，就上開行為具有犯意之聯絡與行為之分擔，為共同正犯；
    被告丙○○所犯刑法第三百三十二條第一項第四款強盜而故意殺人罪、刑法第三
    百三十九條之二第一項利用自動付款設備詐欺罪、刑法第二百四十七條第一項之
    遺棄屍體罪三罪間，有方法、目的之牽連關係，應從一重之強盜而故意殺人罪處
    斷。
三、原審法院經審理結果，認被告犯罪事證明確而予以論罪科刑，固非全屬無見。惟
    查，被告丙○○行為後，關於強盜殺人行為所適用之法律，刑法第三百三十條、
    第三百三十二條業已修正，原審未及為新舊法之比較，容有未洽，又被告於殺害
    廖坤戰後，為圖滅跡而將屍體棄置他處，所為係犯遺棄屍體罪，原審未併予論罪
    ，亦屬違法，本件原審依職權送上訴後，被告雖否認參與殺害廖坤戰，指摘原審
    判決不當，雖無理由，然原審判決既有右揭可議，仍應由本院將原審判決撤銷並
    予以改判。爰審酌被告丙○○為本件主謀，僅為十餘萬元之財物，即與乙○○、
    丁○○共同以繩索二度勒住被害人頸部而殺害素無仇隙之被害人，犯罪手法兇殘
    ，泯滅人性，視人命如草芥，對社會秩序影響及所生危害重大，且被告丙○○於
    犯罪後復從容指揮丁○○、乙○○除去廖坤戰之衣物，棄屍滅跡，並將廖坤戰之
    計程車清理，抹去可能遺留之指紋，其犯罪心思縝密，認有與人世永隔之必要，
    爰依法判處死刑，並宣告褫奪公權終身。被告丙○○與乙○○、丁○○強盜所得
    財物，其中戒指由乙○○典當花用一空；另皮包、提款卡、手錶，已由被告丙○○丟棄於臺北縣浮洲橋下，業據被告丙○○及乙○○於偵審中供明在卷。又被告
    等行兇所用之刺刀及開山刀各一把、童軍繩三條，被告丙○○供稱業已丟棄於排
    水溝內，顯已滅失，故不宣告沒收，而被告等謀議搶劫計程車司機財物，乃基於
    共同意圖為自己不法所有之犯意聯絡，購買鐮刀一把作為本件之犯罪工具，嗣鐮
    刀因攜帶不便而留置在乙○○住處，該把鐮刀僅供犯罪預備之用，然因未扣案，
    亦不予宣告沒收；另被告等供犯罪所用之帽子一頂、口罩一個，分別係曹建華、
    甲○○所有，業據曹建華、甲○○二人於警詢中供明在卷，自不得宣告沒收。
四、至臺灣板橋地方法院檢察署移送併辦（八十九年偵字第一八二五一號）部分，與
    本案係同一案件，本院自得一併審理，併此敘明。
據上論斷，應依刑事訴訟法第三百六十九條第一項前段、第三百六十四條、第二百九
十九條第一項前段、刑法第二條第一項、第二十八條、刑法第三百三十二條第一項、
第三百三十九條之二第一項、第二百四十七條第一項、第五十五條、第三十七條第一
項判決如主文。
本案經檢察官吳慎志到庭執行職務
中    華    民    國      九十三      年      十      月       五       日
                            臺灣高等法院刑事第十九庭
                                審判長法  官  許  國  宏
                                      法  官  洪  光  燦
                                      法  官  林  勤  純
右正本證明與原本無異。
本件依職權送上訴。
                                      書記官  葉  瑩  庭
中    華    民    國      九十三      年      十      月       五       日
附錄本案論罪科刑法條全文
刑法第三百三十九條之二
意圖為自己或第三人不法之所有，以不正方法由自動付款設備取得他人之物者，處三
年以下有期徒刑、拘役或一萬元以下罰金。
刑法第三百三十二條第一項
犯強盜罪而故意殺人者，處死刑或無期徒刑。
刑法第二百四十七條第一項
損壞、遺棄、污辱或盜取屍體者，處六月以上五年以下有期徒刑。
